最高法院刑事判決　　　　　　　　　 110年度台上字第5125號
上　訴　人　曾士軒


上列上訴人因傷害案件，不服臺灣高等法院中華民國110年3月30
日第二審判決（109 年度上訴字第4677號，起訴案號：臺灣士林
地方檢察署108年度偵字第15048號），提起上訴，本院判決如下
：
    主  文
上訴駁回。
    理  由
一、按刑事訴訟法第377 條規定，上訴於第三審法院，非以判決
    違背法令為理由，不得為之。是提起第三審上訴，應以原判
    決違背法令為理由，係屬法定要件。如果上訴理由狀並非依
    據卷內訴訟資料，具體指摘原判決不適用何種法則或如何適
    用不當，或所指摘原判決違法情事，顯與法律規定得為第三
    審上訴理由之違法情形，不相適合時，均應認其上訴為違背
    法律上之程式，予以駁回。
二、本件原判決綜合全案證據資料，本於事實審法院採證認事之
    職權，認定上訴人曾士軒有其事實欄所載傷害犯行，因而撤
    銷第一審之科刑判決，仍論處上訴人犯刑法第277條第1項之
    傷害罪刑，並諭知罰金如易服勞役的折算標準。對於上訴人
    所辯各節，何以不足採信，及聲請調查證據已無必要，均於
    理由詳加指駁及說明。核其所為論斷，俱有卷內證據資料可
    資覆按，自形式上觀察，原判決並無足以影響其判決結果的
    違法情形存在。
三、上訴人上訴意旨略以：
  ㈠原判決說明上訴人未就證據能力聲明異議等語，但上訴人已
    陳明原判決認定犯罪事實所憑證據之證明力有疑。
  ㈡證人即目擊者林秉洋、告訴人楊妘云於警詢及第一審審理時
    之證述偏頗、不完整，以及所證有前後不一情形；原審未使
    上訴人與告訴人到案發現場模擬對質；告訴人所提出之診斷
    證明書及卷附病歷資料，是依告訴人的主觀所記載，且病歷
    記載「accident this morning」、「dog bite 」等語；告
    訴人就醫與事發時間差距8 小時，不能排除有其他外力造成
    該傷勢之可能性；告訴人非如原判決認定是向前傾倒，不論
    上訴人如何施力於告訴人，都不致發生如告訴人所稱雙膝跪
    地受傷方式，自不能逕認上訴人有傷害犯行。
  ㈢告訴人傷勢輕微並無治療必要；上訴人事後仍有對告訴人表
    示關心，可見犯後態度良好；上訴人因此花費的時間及金錢
    成本甚鉅；警察蒐證不足；第一審公訴檢察官任公職前曾與
    上訴人在同公司任職，彼此有嫌隙，對上訴人不公，原判決
    論處上訴人傷害罪刑，於法不合。
四、本院查：
  ㈠證據之取捨及事實之認定，均屬事實審法院的職權，倘其採
    證認事並未違背證據法則，自不得任意指為違法，而執為適
    法之上訴第三審理由。
    原判決已依憑上訴人於警詢所為不利於己部分之供述、佐以
    證人楊妘云、林秉洋的證言、卷附診斷證明書、病歷等證據
    資料，不採信上訴人所辯其未有傷害告訴人身體之犯意及行
    為，而認定上訴人有其事實欄所載傷害犯行，已詳為敘述其
    所憑之證據及得心證之理由。
    原判決並說明：證人各該陳述作成時之情況，核無違法不當
    情事而均有證據能力，告訴人係就案發經過親身知覺之事項
    作證，屬適格之證人，並於原審到庭踐行交互詰問，並經被
    告與之對質；以及病歷所載告訴人主觀陳述已提及是在該日
    早晨發生意外，足見該診斷證明，確係於本案發生後前往驗
    傷診斷而來，被告所指病歷有關主觀陳述之記載，不足據為
    其有利之證據等語。
    核原判決所為論斷說明，尚與經驗、論理法則無違，且此項
    事實之認定，係原審採證認事職權之適法行使，其論斷既無
    違於證據法則，自不得任意指為違法。
  ㈡至於上訴意旨係對於「證據能力」與「證明力」的區別認識
    有誤；更不解被告的對質詰問權，是指於公開法庭內審理程
    序的正當程序內涵，徒憑己見，或要求原審已判斷不必要且
    不合比例原則的「案發現場對質」，或再以病歷所載告訴人
    的主觀紀錄，臆測診斷證明書不實或有外力介入，均非適法
    之第三審上訴理由。
  ㈢綜上所述，上訴意旨就原審採證認事職權之適法行使，以及
    原判決已明確論斷說明之事項，再事爭論，顯與法律規定得
    為第三審上訴理由之違法情形不相適合。應認本件上訴為違
    背法律上之程式，予以駁回。
據上論斷，應依刑事訴訟法第395條前段，判決如主文。
中    華    民    國   110    年    9     月    16    日
                  刑事第七庭審判長法  官  李  錦  樑  
                                  法  官  蔡  彩  貞  
                                  法  官  林  孟  宜  
                                  法  官  邱  忠  義  
                                  法  官  錢  建  榮  
本件正本證明與原本無異
                                  書記官
中    華    民    國   110    年    9     月    22    日